Fatima Zahra Zeroual

Développeuse web full stack PHP | Laravel | React

Technicienne spécialisée en développement web Full Stack, experte en React et Laravel, je suis motivée par la création de solutions web performantes et modernes. Avec un souci constant de qualité et d'innovation, je mets mes compétences en développement au service de projets ambitieux, toujours prête à relever de nouveaux défis.



 \checkmark

zeroualfatimazahraO6@gmail.com

+212 612-172685

9

Hay Hassani, Casablanca, Maroc

PF fz-zeroual.netlify.app

in linkedin.com/in/fatima-zahra-zeroual

DIPLOMES ET FORMATIONS

Diplôme de Technicien spécialisé en développement digital option Web Full stack

2022 - 2024

L'institut Spécialisé de Technologie Appliquée EL Hank Casablanca (ISTA), affilié à l'OFPPT .

Baccalauréat scientifique

2021 - 2022

Baccalauréat sciences Physique et Chimie Lycée Ibn Al Haytham ,Casablanca.

Attestation en langue française

2019 - 2020

Formation en Langue Française au Centre Culturel Français (CCF) à l'École Misbah, Casablanca.

EXPERIENCES PROFESSIONNELLES

T Enna Groupe, Casablanca

Stagiaire

mars2024 - juin2024

<u>Tâches réalisées</u>:- Développement d'un site web de pointage des employés avec QR code, utilisant React et Laravel.

Inventis, fés

Stagiaire

aôut2023 - sept2023

<u>Tâches réalisées</u>:- Développement d'un projet de gestion en PHP et MySQL pour aider les équipes à planifier, suivre et collaborer sur des projets, effectué lors d'un stage à distance.

LANGUES

Français: Compétence professionnelle complète

Anglais: Compétence professionnelle complète

Arabe: Langue maternelle ou maîtrise bilingue

CENTRE D'INTÉRÊT

Sport

COMPÉTENCES TECHNIQUES

- Développement Client : React, Next Js, jQuery, WordPress, CSS 3, Tailwind CSS, Bootstrap, Android studio, XML.
- Développement Serveur : Laravel.
- Langages de Programmation : Java, Python, JavaScript, PHP, C, SQL .
- Bases de Données: NoSQL, MySQL, SQL Server.
- Outils devops: GitHub, GitLab.
- Méthodologies : SCRUM, Agile .
- Design graphique: UX/UI, Figma, Adobe, canva.

PROJETS

Site Web de E-Commerce : Développé avec Nextjs et Express.js

Partie Serveur:

- Administration des produits et catégories.
- Suivi et gestion des commandes.
- Gestion des utilisateurs et paramètres.

Partie Client:

- Inscription et connexion sécurisées des clients.
- Exploration et sélection des produits disponibles.
- Gestion du panier et options de paiement.

Système de pointage en ligne : Créé avec l'architecture React/Laravel

- Accès sécurisé pour les employés et les administrateurs, avec options d'inscription et de connexion.
- Enregistrement des heures d'arrivée et de départ des employés via le scan d'un QR code.
- Gestion des informations des employés et des enregistrements de présence.

Application chef en ligne : Développé avec Java

- Organisation des recettes par catégories.
- Fonctionnalité de recherche et gestion des favoris.
- Création et gestion des listes de courses.

Programmation

Technologie